臺灣桃園地方法院民事簡易判決
110年度桃簡字第895號
原      告  黃韋達    寄：新市○○○00○○○
被      告  藍婉綺即亦嘉企業社

訴訟代理人  楊志航律師

上列當事人間請求返還借款事件，本院於民國110 年11月26日言
詞辯論終結，判決如下：
    主    文
被告應給付原告新臺幣貳拾萬元，及自民國一百零八年四月二十
三日起至清償日止，按週年利率百分之五計算之利息。
訴訟費用由被告負擔。
本判決得假執行。但被告如以新臺幣貳拾萬元為原告預供擔保後
，得免為假執行。
    事實及理由
一、原告主張：被告前向原告借款新臺幣20萬元，並簽發票據號
    碼為SCAA0000000、發票日期為民國109 年4 月19日、票面
    金額20萬元之支票1 紙（下稱系爭支票），經原告於109年4
     月23日為付款之提示而未獲付款，且被告亦未依約還款，
    復經原告催討均未置理。為此，爰依消費借貸之法律關係提
    起本訴等語。並聲明：被告應給付原告20萬元，及自108年4
     月23日起至清償日止，按週年利率5%計算之利息。
二、被告則以：
　　被告並未向原告借款，也不認識原告，更沒有借貸關係等語
    。並聲明：原告之訴駁回。如受不利判決，願供擔保請准宣
    告免為假執行。
三、得心證之理由：
  ㈠按當事人主張有利於己之事實者，就其事實有舉證之責任。
    民事訴訟法第277 條前段定有明文。又「按原告對於自己主
    張之事實已盡證明之責後，被告對其主張，如抗辯其不實並
    提出反對之主張者，則被告對其反對之主張，亦應負證明之
    責，此為舉證責任分擔之原則。又各當事人就其所主張有利
    於己之事實，均應負舉證之責，故一方已有適當之證明者，
    相對人欲否認其主張，即不得不更舉反證。」（最高法院99
     年度台上字第483號民事判決要旨參照）。另消費借貸者，
    於當事人間必本於借貸之意思合致，有移轉金錢或其他代替
    物之所有權於他方之行為，始得當之。是以倘當事人主張與
    他方有消費借貸關係存在者，自應就該借貸意思互相表示合
    致及借款業已交付之事實，均負舉證之責任（最高法院98年
     台上字第1045號判決意旨參照）。本件原告主張兩造間有2
    0
    萬元之消費借貸關係存在，並已交付上開借款，惟為被告所
    否認，依上開說明，原告自應先就兩造間有20萬元消費借貸
    之合意及交付借款負舉證之責。
  ㈡原告主張兩造間有20萬元消費借貸之合意，原告並已交付上
    開借款，業據提出系爭支票及退票理由單各1紙為證（見支
    付命令卷第3、4頁），並陳稱：「我跟被告本來就不認識，
　　被告是看廣告打電話過來跟我們借錢，借款當時被告的公司
    及住的地方都是在新埔十街的地址，我在新埔十街24巷38號
    1 樓是拿現金給被告的，該建物是在社區裡的透天，交給被
    告本人，被告長相一般，我不會形容，他借錢的時候簽的，
    借錢當天簽發支票給我，並在後面簽名背書，被告並簽一份
    個人資料給我（即本院卷第24頁），跳票之後被告才故意把
    地址遷到中寧街，即被告婆婆的戶籍地，我去被告婆婆家找
    被告時，被告才又把戶籍遷到新埔十街」（見本院卷第67至
    68頁），而依原告上開所述，其對於被告借款之過程、交付
    借款之方式及細節，被告遷移戶籍之經過，均知之甚詳，且
    觀諸原告所提之被告個人資料（見本院卷第24頁），就被告
    住址、聯絡人何峻宇為被告之前夫等個人資料均屬正確，並
    有被告全戶戶籍資料查詢結果在卷可稽，堪認原告已就其應
    為舉證之事項，作有相當之證明，反觀被告就其反對之主張
    ，則未提出反證推翻之，僅空言爭執，即難認可採。
  ㈢按「稱消費借貸者，謂當事人一方移轉金錢或其他代替物之
    所有權於他方，而約定他方以種類、品質、數量相同之物返
    還之契約。」，「給付有確定期限者，債務人自期限屆滿時
    起，負遲延責任。」，「遲延之債務，以支付金錢為標的者
    ，債權人得請求依法定利率計算之遲延利息。」，民法第47
    4 條第1 項、第229 條第1 項、第233 條第1 項前段分別定
    有明文。本件原告主張被告向其借款，並約定被告應於108 
    年4 月19日清償，然被告屆期仍未清償，自應於期限屆滿時
    起負遲延責任，今原告請求被告給付自108 年4 月23日起至
    清償日止，按週年利率5 % 計算之利息，洵屬有據。
四、綜上所述，原告依消費借貸之法律關係，請求被告給付如主
    文第一項所示，，為有理由，應予准許。
五、本件係就民事訴訟法第427 條第1 項適用簡易程序所為被告
    敗訴之判決，爰依同法第389 條第1 項第3 款之規定，依職
    權宣告假執行。
六、本件事證已臻明確，兩造其餘攻擊防禦方法及未經援用之證
    據，經本院斟酌後，核與判決結果不生影響，爰不另一一論
    述，併此敘明。
七、訴訟費用負擔之依據：民事訴訟法第78條。
　
中    華    民    國    110    年   12    月     17   日
                  桃園簡易庭  法  官  汪智陽
以上正本係照原本作成。
如不服本判決，應於送達後20日內，向本院提出上訴狀並表明上
訴理由，如於本判決宣示後送達前提起上訴者，應於判決送達後
20日內補提上訴理由書（須附繕本）。
如委任律師提起上訴者，應一併繳納上訴審裁判費。
中    華    民    國    110   年    12    月     17   日
                              書記官  陳家蓁